臺灣臺南地方法院民事判決　九十三年度婚字第六二二號
　　原　　　告　乙○○
　　被　　　告　甲○○
右當事人間請求離婚事件，本院判決如左：
    主    文
原告之訴駁回。
訴訟費用由原告負擔。
    事　　實
甲、原告方面：
  一、聲明：准原告與被告離婚。
  二、陳述：原告係大陸地區人民，而被告係臺灣地區人民，原告與被告於民國（下
　　　　　　同）八十四年六月二日在大陸地區結婚，嗣原告來臺灣與被告同居，後
　　　　　　於臺灣地區設立戶籍，但被告曾多次持家中物品丟擲毆傷原告，並不給
　　　　　　付原告生活費用，原告只得靠打零工生活，且被告在外交女朋友，原告
　　　　　　只得與被告分居，且已無夫妻之情，兩造之婚姻實難以繼續維持，故依
　　　　　　民法第一千零五十二條第二項之規定，請求離婚。
  三、證據：提出戶籍謄本一份，並聲請訊問證人陳明華。
乙、被告方面：
  一、聲明：求為判決駁回原告之訴。
  二、陳述：被告開店之收入均由原告掌管使用，被告有給付原告生活費用，被告未
      　　　曾毆傷原告，且未交女朋友，原告所言不實，故不同意離婚。
  三、證據：聲請本院向中國信託商業銀行西臺南分行調取原告存款及提款往來明細
      　　　資料表，並聲請訊問證人吳啟榮。
      理　　由
一、原告主張原告係大陸地區人民，而被告係臺灣地區人民，原告與被告於八十四年
    六月二日在大陸地區結婚，嗣原告來臺灣與被告同居，後於臺灣地區設立戶籍，
    但被告曾多次持家中物品丟擲毆傷原告，並不給付原告生活費用，原告只得靠打
    零工生活，且被告在外交女朋友，原告只得與被告分居，且已無夫妻之情等語，
    被告則以被告開店之收入均由原告掌管使用，被告有給付原告生活費用，被告未
    曾毆傷原告，且未交女朋友，原告所言不實等語置辯。
二、經查：
（一）按當事人主張有利於己之事實者，就其事實有舉證之責任，但法律別有規定，
      或依其情形顯失公平者，不在此限，民事訴訟法第二百七十七條定有明文。
（二）證人吳啟榮證稱：「被告有給原告生活費。」等語（參閱九十三年八月十七日
      言詞辯論筆錄），再觀諸原告於中國信託商業銀行西臺南分行存款之對帳單所
      載，原告於九十三年六月二十八日存入新臺幣（下同）一百八十萬元及六十六
      萬二千零八十五元，嗣又於九十三年七月十三日存入二百零二萬七千四百元及
      九萬二千五百元，若被告真未給原告生活費，單靠原告打工之收入，原告何能
      有如此多之款項存入上開銀行帳戶內，顯然被告開店之收入均由原告掌管使用
      以作為原告生活費之用。
（三）證人陳明華證稱：「被告沒有給原告生活費，是原告跟我講的，被告從來沒有
      給原告生活費，原告有跟我講過被告打她，但原告沒有去驗傷，原告說夫妻和
      好，我沒有看過原告身上的傷，因為我是男人不方便，但原告有跟我講過二次
      ，被告會拿家裡東西丟原告，被告會砸東西，原告有跟我講說被告在外面有女
      朋友，原告最近還是有跟我講說被告在外有女朋友，原告跟我說被告沒有給她
      生活費。」等語（參閱九十三年九月七日言詞辯論筆錄），既然陳明華所言之
      事均係聽原告片面之詞，並未親自見聞，故不得單憑陳明華之證詞作為被告確
      有交女朋友、毆打原告、不給付原告生活費之唯一證據。
三、綜右所述，應認原告未能善盡舉證之責任，應認原告之主張不可採，故原告請求
    離婚，應不合法，應不准許，應予駁回。
四、據上論結，原告之訴，為無理由，依民事訴訟法第七十八條，判決如主文。
中　　華　　民　　國　　　九十三　　　年　　　十　　　月　　　二十八　　日
                                  臺灣臺南地方法院家事庭
~B法      官  彭　振　湘
右為正本係照原本作成。
如對本判決上訴，須於判決送達後二十日內向本院提出上訴狀。
中　　華　　民　　國　　　九十三　　　年　　　十　　　月　　　二十八　　日
~B書　記  官　蕭　伊　舒
